臺灣高雄地方法院刑事判決　　　　　　　　　　　　　九十三年度訴緝字第七五號
　　公　訴　人　臺灣高雄地方法院檢察署檢察官
　　被　　　告　丙○○
　　選任辯護人　施秉慧律師
　　　　　　　　焦文城律師
　　　　　　　　施一帆律師
右列被告因違反毒品危害防制條例案件，經檢察官提起公訴（九十年度偵字第二三○
六五號），及移
    主  文
丙○○無罪。
    理  由
一、公訴意旨略以：被告丙○○明知海洛因業經公告列為毒品危害防制條例第二條第
    二項第一款之第一級毒品，不得非法持有、販賣，竟仍基於意圖營利之概括犯意
    ，自民國九十年十月間起至同年十一月五日下午一時許止，以00000000
    00號行動電話為聯絡工具，在高雄市○○區○○路與新莊仔路口及高雄縣鳳山
    市新甲國中前，均以新台幣（下同）五千五百元之價格，連續三次販賣第一級毒
    品海洛因予丁○○以牟利，嗣丁○○另因販賣毒品為警查獲，後配合警方約出被
    告丙○○，警方旋於同年十一月七日下午四時三十分許，在高雄市○○區○○路
    與南台路交岔路口逮捕被告丙○○，並在其駕駛之自用小客車上扣得第一級毒品
    海洛因三小包（合計淨重二點九三公克、包裝重零點七四公克）；因認被告丙○○涉有毒品危害防制條例第四條第一項連續販賣第一級毒品罪嫌云云。
二、按犯罪事實應依證據認定之，無證據不得推定其犯罪事實，刑事訴訟法第一百五
    十四條第二項定有明文。而所謂認定犯罪事實之證據，係指足以認定被告確有犯
    罪行為之積極證據而言，如未能發現相當證據或證據不足以證明，自不能以推測
    或擬制之方法，以為裁判基礎（最高法院四十年台上字第八十六號判例參照）。
三、本件公訴人認被告丙○○涉有前開販賣一級毒品海洛因犯行，無非係以同案被告
    丁○○於警詢中之供述、通聯紀錄，及扣案之第一級毒品海洛因等為其所憑之論
    據。訊據被告丙○○堅決否認有何販賣第一級毒品海洛因犯行，辯稱：伊未販賣
    海洛因，警方查扣之海洛因是伊自己要施用，與販賣無關等語。
四、經查：
（一）同案被告丁○○固於警詢中供陳：「（問：你共向丙○○購買幾次毒品？以何
      代價？何處交易？）答：我共向被告丙○○購買三次以上之毒品海洛因，每次
      都以五千五百元整之代價購得，曾經在高雄市左營區博愛、新莊仔路及鳳山市
      新甲國中前交易過」、「（問：你自何時開始向丙○○購買毒品？最後一次交
      易是於何時？何地？）答：我自九十年十月中旬開始向被告購買毒品海洛因，
      最後一次是於九十年十一月五日十三時許，在鳳山市新甲國小前交易的」等節
      ，然其於檢察官初訊時旋即改稱：「（問：有無向被告買毒品？）答：沒有」
      、「（為何警訊稱向被告買毒品？）答：我在警詢說謊，所述不實」、「（問
      ：究竟有無向被告買毒品？）答：無」等節，嗣並迭於偵查、審判中堅決否認
      有向被告購買毒品之事，則其供述已經前後不一，能否遽以採信，已非無疑，
      又經質以丁○○為何於警詢中為如此供述，答稱：當時係毒癮犯了等語，核與
      證人即替丁○○製作警詢筆錄之員警乙○○所稱：當時丁○○可能毒癮發作，
      有精神不濟的情形等語情節大致相符，從而，丁○○前開於警詢中之供述應非
      在健全之自由意識下所為，本院益難採為不利於被告之認定。
（二）雖本件查獲過程確係丁○○約出被告後，警方再於前開時地逮捕被告，並同時
      在被告駕駛前來之自用小客車上扣得毒品海洛因三小包一節，均為被告及丁○○所不否認，復經證人即查獲員警乙○○到庭結證屬實，然被告及丁○○均堅
      稱：當天丁○○在電話中係以要還被告錢為由約出被告的，並不是說要買毒品
      約出被告的一節，被告另辯稱：扣案之毒品海洛因係被告自己要施用的一節，
      查證人乙○○固於本院陳明：丁○○當天有配合聯絡被告，但關於渠等如何約
      定及如何交易毒品之細節，伊均沒有印象；伊僅聽到四、五千元，並沒有聽到
      渠等約定購買毒品的數量或金額；警方沒有讓被告及丁○○交易等語，惟參以
      其對於丁○○是否確以購買毒品為由約出被告、丁○○如何約定與被告交易毒
      品等細節，均付之闕如，且丁○○與被告在現場亦未為任何接頭洽談毒品交易
      之情事，則本院自難僅依被告前來赴約之事實，逕認被告有販賣毒品之情，再
      參以扣案之第一級毒品海洛因三小包，重量僅淨重二點九三公克（包裝重零點
      七四公克），有法務部調查局編號000000000號鑑定通知書在卷足參
      ，其包裝數與重量，客觀上與施用者所常見持有供己施用之情並無異常之情，
      反是與販賣者所常持有多量之情有間，且被告本次遭警查獲後經警採集其尿液
      送驗後，確呈有毒品海洛因陽性反應，有尿液採證代碼對照表、高雄市政府衛
      生局九十年十一月十六日煙毒尿液檢驗成績書在卷足參，則被告所辯扣案毒品
      係供其自己施用一節，尚非不足採信，從而，本院亦難僅依扣案毒品海洛因三
      小包，逕認係供被告販賣所用之物。綜上，公訴人所舉之證據尚均無足以供作
      不利於被告認定之依據。
（三）公訴人雖另舉被告0000000000號行動電話通聯紀錄資為被告犯罪所
      憑之論據，然矧以通聯紀錄充其量僅能證明被告確有與某特定人聯絡之事實，
      無法因此證明被告有無前開販賣毒品海洛因犯行，是本院亦難憑此遽為不利於
      被告之認定。
（四）綜上論述，本件公訴人所舉之證據均不足以證明被告有何販賣毒品海洛因之犯
      行，此外，又查無其他積極證據足以證明被告確有公訴人所指之犯行，應屬犯
      罪不能證明，揆諸前揭說明，依法自應為無罪判決之諭知。
五、另本案起訴部分既已為無罪之諭知，檢察官移送併辦部分（九十三年度偵字第七
    ○三九號即海洋巡防總局偵防查緝隊移送部分）自與本案起訴部分無裁判上一罪
    關係，本院無從併予審究，應退回由檢察官另行偵辦，附此敘明。
據上論斷，應依刑事訴訟法第三百零一條第一項，判決如主文。
本案經檢察官甲○○到庭執行職務。
中      華      民      國    九十三    年      五      月    三十一    日
                              臺灣高雄地方法院刑事第十四庭
                                  審判長法  官  李淑惠
                                        法  官  林俊寬
                                        法  官  黃呈熹
右正本證明與原本無異。
如不服本判決，應於判決送達後十日內，向本院提出上訴狀。
                                        書記官   梁瑜玲
中      華      民      國    九十三    年      五      月    三十一    日
